臺灣高等法院刑事判決
108年度上訴字第1845號
上  訴  人  臺灣桃園地方檢察署檢察官
上  訴  人  
即  被  告  黃萬連  


指定辯護人  義務辯護人葉鞠萱律師
上列上訴人因被告違反毒品危害防制條例等案件，不服臺灣桃園
地方法院107年度訴字第885號，中華民國108年3月6日第一審判
決（起訴案號：臺灣桃園地方檢察署107年度偵字第19312號、第
20000號、第23756號；107年度毒偵字第4983號），提起上訴，
本院判決如下：
    主  文
原判決撤銷。
黃萬連犯如附表一編號一至十六主文欄所示之罪，各處如附表一
編號一至十六主文欄所示之刑及沒收，應執行有期徒刑拾肆年捌
月。又犯如附表一編號十七至十八主文欄所示之罪，各處如附表
一編號十七至十八主文欄所示之刑及沒收，應執行有期徒刑伍月
。又犯如附表二編號一至二主文欄所示之罪，各處如附表二編號
一至二主文欄所示之刑及沒收，應執行有期徒刑柒月，如易科罰
金，以新臺幣壹仟元折算壹日。
    事  實
一、黃萬連明知海洛因、甲基安非他命分別係毒品危害防制條例
    第2 條第2 項第1 、2 款所規定之第一級、第二級毒品，亦
    明知甲基安非他命係藥事法所稱之禁藥，不得非法販賣、轉
    讓、施用及持有，竟分別為以下犯行：
（一）意圖營利，各基於販賣第一級毒品、第二級毒品之犯意，
      均使用其所有門號0000000000號行動電話，作為對外販賣
      毒品之聯絡工具，而各以如附表一編號一至十六所示之交
      易方式，分別在附表一編號一至十六所示之交易時間、地
      點，以附表一編號一至十六所示之交易金額，分別販賣如
      附表一編號一至二所示之第一級毒品海洛因，及如附表一
      編號三至十六所示之第二級毒品甲基安非他命予附表一編
      號一至十六所示之交易對象（各次交易毒品之時間、地點
      ；交易對象、方式、金額及毒品種類、數量，均詳如附表
      一編號一至十六所載）。
（二）各基於轉讓禁藥即第二級毒品甲基安非他命犯意，均使用
      其所有門號0000000000號行動電話，作為轉讓毒品之聯絡
      工具，而各以如附表一編號十七至十八所示之方式，分別
      在附表一編號十七至十八所示之轉讓時間、地點，分別轉
      讓如附表一編號十七至十八所示之甲基安非他命予附表一
      編號十七至十八所示之轉讓對象（各次轉讓禁藥之時間、
      地點；轉讓對象、方式及數量，均詳如附表一編號十七至
      十八所載）。
（三）各基於施用第一級海洛因、第二級毒品甲基安非他命之犯
      意，分別在附表二編號一至二所示之施用時間、地點，而
      各以如附表二編號一至二所示之施用方式，施用如附表二
      編號一至二所示之毒品各1 次（各次施用毒品之時間、地
      點；施用方式及毒品種類，均詳如附表二編號一至二所載
      ）。
二、嗣於民國107 年7 月25日下午2 時30分許，為警持原審法院
    所核發之搜索票，至其位於桃園市○○區○○路000號5樓之住處
    執行搜索而查獲，並扣得如附表三所示之物，因而查悉上情
    。
三、案經基隆市警察局移送臺灣桃園地方檢察署檢察官偵查起訴
    。
    理  由
壹、程序事項：
一、按毒品危害防制條例於92年7 月9 日修正公布，自93年1 月
    9 日施行，其中第20條、第23條將施用毒品之刑事處遇程序
    ，區分為「初犯」及「5 年內再犯」、「5 年後再犯」。依
    其立法理由之說明：「初犯」，經觀察、勒戒或強制戒治後
    ，應為不起訴處分或不付審理之裁定；經觀察、勒戒或強制
    戒治執行完畢釋放後，「5 年內再犯」者，因其再犯率甚高
    ，原實施之觀察、勒戒及強制戒治既已無法收其實效，爰依
    法追訴或裁定交付審理。至於經觀察、勒戒或強制戒治執行
    完畢釋放後，「5 年後再犯」者，前所實施之觀察、勒戒或
    強制戒治已足以遮斷其施用毒品之毒癮，為期自新及協助其
    斷除毒癮，仍適用「初犯」規定，先經觀察、勒戒或強制戒
    治之程序。從而依修正後之規定，僅限於「初犯」及「5 年
    後再犯」二種情形，始應先經觀察、勒戒或強制戒治程序；
    倘被告於5 年內已再犯，經依法追訴處罰，縱其第3 次（或
    第3 次以上）再度施用毒品之時間，在初犯經觀察、勒戒或
    強制戒治執行完畢釋放5 年以後，已不合於「5 年後再犯」
    之規定，且因已於「5 年內再犯」，顯見其再犯率甚高，原
    實施觀察、勒戒或強制戒治，已無法收其實效，即應依該條
    例第10條處罰。查被告黃萬連前於87年間，因施用毒品案件
    ，經原審法院以87年度毒聲字第824號裁定送觀察、勒戒後
    ，認無繼續施用毒品傾向，於87年7 月29日執行完畢釋放出
    所，並經臺灣桃園地方檢察署檢察官以87年度偵字第10291 
    號為不起訴處分確定，復於前揭觀察、勒戒執行完畢後5 年
    內之88年間，因施用第一級、第二級毒品案件，經原審法院
    以88年度毒聲字第6253號裁定令入戒治處所施以強制戒治，
    並以88年度訴字1411號判決判處有期徒刑10月、8 月，應執
    行有期徒刑1 年4 月確定等節，有本院被告前案紀錄表1 份
    在卷可憑，雖被告係於上開觀察、勒戒執行完畢而釋放5 年
    後再犯本件施用毒品犯行，惟其於觀察、勒戒執行完畢釋放
    後5 年內曾因施用毒品遭追訴處罰，已如前述，則其前所實
    施之觀察、勒戒未足以遮斷施用毒品之癮，依上開說明，自
    與前揭條例第20條第3 項之規定僅得適用於「5 年後再犯」
    之情形不合（最高法院95年度台非字第59號判決意旨參照）
    ，是被告犯事實欄一（三）所示毒品危害防制條例第10條之
    罪，應依法追訴，檢察官起訴，即無不合。
二、證據能力之認定部分：
　　按刑事訴訟法第159 條之5 立法意旨，在於確認當事人對於
    傳聞證據有處分權，得放棄反對詰問權，同意或擬制同意傳
    聞證據可作為證據，屬於證據傳聞性之解除行為，如法院認
    為適當，不論該傳聞證據是否具備刑事訴訟法第159 條之1
    至第159 條之4 所定情形，均容許作為證據，不以未具備刑
    事訴訟法第159 條之1 至第159 條之4 所定情形為前提。此
    揆諸「若當事人於審判程序表明同意該等傳聞證據可作為證
    據，基於證據資料愈豐富，愈有助於真實發見之理念，此時
    ，法院自可承認該傳聞證據之證據能力」立法意旨，係採擴
    大適用之立場。蓋不論是否第159 條之1 至第159 條之4 所
    定情形，抑當事人之同意，均係傳聞之例外，俱得為證據，
    僅因我國尚非採澈底之當事人進行主義，故而附加「適當性
    」之限制而已，可知其適用並不以「不符前四條之規定」為
    要件（最高法院104 年度第3 次刑事庭會議決議參照）。經
    查，本件以下所引用之供述或非供述證據，因檢察官、被告
    及被告之選任辯護人已於本院準備程序就證據能力均表示沒
    意見（見本院卷第97至100 頁），且迄至言詞辯論終結前均
    未聲明異議，而本院審酌上開供述或非供述等證據資料製作
    時之情況，無不當取供及證明力明顯過低之瑕疵，認以之作
    為證據應屬適當，揆諸前開規定，本院認前揭證據資料有證
    據能力。
貳、認定被告犯罪事實所憑之證據及理由：
一、訊據被告固坦認有附表一編號六至十六所示之販賣第二級毒
    品，及附表一編號十七至十八所示之轉讓禁藥犯行，惟矢口
    否認有何附表一編號一至五所示之販賣第一級毒品、第二級
    毒品犯行，辯稱：孔憲盛並非伊販賣毒品的對象，一直以來
    伊等都是合資關係，每人出新臺幣（下同）1萬元，由孔憲
    盛將1萬元交給伊，然後他在伊家裡等候，由伊出去購買毒
    品給他。又案發當天警察至伊住處執行搜索，並未持搜索票
    ，故本件搜索違法云云。而被告之辯護人復執以被告就附表
    一編號一至五所示部分所為係與孔憲盛合資，並非販賣，各
    次均係孔憲盛至被告住所交付金錢後，被告始前往購買毒品
    後再回家交給孔憲盛，被告至多僅為施用毒品或幫助施用，
    與販賣係基於營利之意圖不同等詞為被告辯護。惟以：
（一）上揭事實欄一（一）、（二）所示之事實（即如附表一編
      號一至十八所示之販賣第一級毒品、第二級毒品及轉讓禁
      藥犯行），業據被告於警詢、檢察官訊問及原審審理時均
      坦白承認（見107 年度偵字第19312 號卷【下稱偵字1931
      2 號卷】第14頁反面至第17頁、第247 至248 頁、第270 
      至271 頁；原審卷第25頁反面至第27頁、第48頁反面至第
      49頁、第84頁），而被告於本院審理時亦就如附表一編號
      六至十八所示之販賣第二級毒品及轉讓禁藥犯行供承在卷
      （見本院卷第319至321頁），核與證人即交易、轉讓對象
      孔憲盛、陳惠珊、劉建新、莊文燦、湯立得於警詢、偵查
      中所證述之情節一致（見偵字19312 號卷第40頁反面至第
      46頁、第66頁反面至第70頁、第76頁反面至第81頁、第87
      頁反面至94頁、第222 頁反面至第223 頁、第102 頁反面
      至第106 頁、第226 至227 頁、第229 至230 頁、第233 
      頁反面至第234 頁、第267 頁），且被告與證人孔憲盛、
      陳惠珊、劉建新、莊文燦、湯立得分別於如附表一所示之
      交易、轉讓時間前，以其等所持有之行動電話聯絡買賣、
      轉讓毒品事宜之情形，亦有門號0000000000號之通訊監察
      譯文1 份在卷可稽（見偵字19312 號卷第21至32頁），此
      外，復有原審法院搜索票1份；基隆市警察局刑事警察大
      隊搜索、扣押筆錄及扣押物品目錄表各1份；現場蒐證照
      片8 張；現場查獲照片19張在卷足憑（見偵字19312 號卷
      第33至34頁、第112 至117 頁、第119 頁至第123 頁），
      及如附表三編號三至五、九所示之物扣案為證。是認被告
      上開任意性自白均核與事實相符，可以採取。
（二）被告及辯護意旨雖均辯稱：被告就附表一編號一至五所示
      部分所為，係與孔憲盛合資，並非販賣等語。然證人孔憲
      盛於107年7月26日檢察官訊問時具結證稱：（使用門號為
      何？）0000-000-000，我已經使用該門號兩年多了。0000
      -000-000我已經使用半年多。電話都是我在使用；（你如
      何得知黃萬連有在販賣安非他命與海洛因？）我有認識朋
      友在施用毒品，是該名朋友告知我可以向黃萬連購買安非
      他命與海洛因；（【提示0000-000-000與孔憲盛107年3月
      29日共兩通通訊監察譯文】譯文意思為何？）這是交易毒
      品的對話，我前往黃萬連在桃園市中壢區中正路的住處，
      我是在黃萬連的住處内，以１萬元向黃萬連購買半錢大約1
      .8公克的海洛因。交易有成功，我回去有施用，確實和我
      之前施用海洛因的效果一樣；（【提示0000-000-000與孔
      憲盛107年3月30日共兩通通訊監察譯文】譯文意思為何？
      ）這是交易毒品的對話，我前往黃萬連在桃園市中壢區中
      正路的住處，我是在黃萬連的住處内，以1萬元向黃萬連
      購買半兩大約17.5公克的安非他命。交易有成功，我回去
      有施用，確實和我之前施用安非他命的效果一樣；（【提
      示0000-000-000與孔憲盛107年4月2日共兩通通訊監察譯
      文】）譯文意思為何？)這是交易毒品的對話，我前往黃
      萬連在桃園市中壢區中正路的住處，我到黃萬連住處樓下
      打給黃萬連，黃萬連在他的住處内就可以按鈕將1樓的大
      門打開，我就直接上樓，上到五樓找黃萬連，我是在黃萬
      連的住處内，以1萬元向黃萬連購買半兩大約17.5公克的
      安非他命。交易有成功，我回去有施用，確實和我之前施
      用安非他命的效果一樣；（【提示0000-000-000與孔憲盛
      107年4月4日共兩通通訊監察譯文】譯文意思為何？)這是
      交易毒品的對話，我前往黃萬連在桃園市中壢區中正路的
      住處，我是在黃萬連的住處内，以1萬元向黃萬連購買半
      兩大約17.5公克的安非他命。交易有成功，我回去有施用
      ，確實和我之前施用安非他命的效果一樣；（【提示0000
      -000-000與孔憲盛107年6月6日共兩通通訊監察譯文】譯
      文意思為何？）這是交易毒品的對話，我前往黃萬連在桃
      園市中壢區中正路的住處，我是在黃萬連的住處内，以1
      萬元向黃萬連購買半錢大約1.8公克的海洛因。交易有成
      功，我回去有施用，確實和我之前施用海洛因的效果一樣
      等語甚詳（見偵字19312 號卷第233頁反面至第234頁），
      並有上開門號0000000000號之通訊監察譯文在卷足佐（見
      偵字19312 號卷第21頁），而被告於107年9月20日檢察官
      訊問時亦就前揭各次其與證人孔憲盛之通訊監察譯文遂一
      確認通訊監察譯文之意，其所供情節與證人孔憲盛上開所
      證述內容，互核相合，益徵證人孔憲盛於檢察官訊問時具
      結後所為之證述，符實可採。
（三）至證人孔憲盛固於本院審理時證稱：伊跟被告認識10幾年
      ，是朋友介紹認識，伊蠻常與被告聯絡，有朋友聊天，也
      有拿毒品。伊去找被告要毒品的種類有海洛因、安非他命
      ，而伊去被告那裏都是跟他一人出一半的錢去拿，因為對
      方伊不認識，被告才認識，所以由被告出面去拿，伊在他
      家等，拿回來時就是兩包，一人一半，被告拿1 包給伊
　　　等語（見本院卷第213至216頁）。惟核與前揭各項事證有
      間，已難遽採，況證人孔憲盛於本院審理時並證稱：伊於
      107年7月26日檢察官訊問時證述朋友介紹伊可以向被告購
      買安非他命、海洛因，及伊各次與被告買賣交易毒品的過
      程均實在等語（見本院卷第217至219頁）。且被告於偵查
      、本院審理時係供稱伊毒品來源為「湯廷」，均由「湯廷
      」將毒品送至伊上址住處與伊交易等節，詳如後述，亦核
      與證人孔憲盛於本院審理時上開所證共同出資，由被告出
      面去拿毒品之情節有間，足認證人孔憲盛此部分所證應係
      事後附和被告之詞，無可採信，亦不得執此即為被告有利
      之認定。
（四）再者，於107 年7 月25日下午2 時30分許，經警持原審法
      院所核發之搜索票，至被告上址住處執行搜索，並扣得如
      附表三所示之物等情，有上開原審法院搜索票；搜索、扣
      押筆錄及扣押物品目錄表在卷可考（見偵字19312 號卷第
      112 至117 頁），而觀諸上開搜索、扣押筆錄之記載，其
      中「出示搜索票實施之。」欄位經勾選，並載明（臺灣桃
      園地方法院107年度聲搜字第000643號搜索票），且被告
      亦於上開搜索、扣押筆錄上簽名捺印，是認被告所辯本件
      搜索違法云云，核與事實有間，自無可採。
二、上揭事實欄一（三）所示之事實（即如附表二編號一至二所
    示之施用毒品犯行），業據被告於警詢、檢察官訊問及原審
    、本院審理時均供承在卷（見偵字19312 號卷第7 頁反面、
    第246 頁反面；原審卷第27頁、第49頁、第84頁；本院卷第
    324頁），且其於107 年7 月25日為警所採集之尿液，經送
    台灣檢驗科技股份有限公司鑑驗結果，亦呈甲基安非他命及
    嗎啡陽性反應，有基隆市警察局偵辦毒品案件尿液檢體對照
    表、台灣檢驗科技股份有限公司107 年8 月10日出具之
　　濫用藥物檢驗報告（報告編號：UL/2018/00000000號）各1 
    份附卷可稽（見107 年度毒偵字第4983號卷【下稱毒偵字49
    83號卷】第82至83頁），復有如附表三編號一、二、六至八
    所示之物扣案為證，而扣案如附表三編號一至二所示之物，
    經分別送內政部警政署刑事警察局、法務部調查局進行鑑定
    ，鑑定結果分別檢出第二級毒品甲基安非他命、第一級毒品
    海洛因成分等情，亦有內政部警政署刑事警察局107 年9 月
    19日刑鑑字第1070074991號鑑定書、法務部調查局濫用藥物
    實驗室107 年8 月14日調科壹字第10723019220 號鑑定書各
    1 份在卷可考（見偵字19312 號卷第277 頁；毒偵字4983號
    卷第84頁），據上，堪認被告上開任意性自白亦核與事實相
    符，足可採信。
三、按販賣毒品之行為，本無一定之公定價格，是其各次買賣之
    價格，當亦各有差異，而或隨供需雙方之資力、關係之深淺
    、需求之數量、貨源之充裕與否、販賣者對於資金之需求如
    何即殷切與否，以及政府查緝之態度，進而為各種不同之風
    險評估，而為機動性之調整，是其價格標準，自非一成不變
    ，且販賣者從各種「價差」或「量差」或係「純度（如摻入
    葡萄糖等物）」謀取利潤方式，或有差異，然其所圖利益之
    非法販賣行為目的，則屬相同，並無二致。因之，販賣利得
    ，除經行為人（被告）坦承，或帳冊價量至臻明確，確實難
    以究其原委（最高法院87年台上字第3164號判決意旨參照）
    。然按政府為杜絕毒品之氾濫，對於查緝施用及販賣毒品之
    工作，無不嚴加執行，販賣毒品罪又係重罪，設若無利可圖
    ，衡情一般持有毒品之人當無輕易將所持有之毒品轉讓他人
    而甘冒於再次向他人購買時，而有被查獲移送法辦之危險之
    理，職是之故，縱未確切查得販賣賺取之實際差價，但除別
    有事證，足認係按同一價格轉讓，確未牟利外，尚難執此即
    認非法販賣之事證有所不足，致知過坦承者難辭重典，飾詞
    否認者反得逞僥倖，而失情理之平。以本案而論，被告與如
    附表一編號一至十六所示之交易對象，並非至親，彼此間亦
    無特殊情誼，茍無利得，絕無甘冒重典，以原價買賣第一級
    毒品、第二級毒品或無償調借之理，且被告曾有多次毒品之
    前科紀錄，有上開被告前案紀錄表在卷可佐，對於海洛因、
    甲基安非他命價格昂貴，取得不易，毒品交易為政府檢警機
    關嚴予取締之犯罪，法律並就此懸有重典處罰等情，當知之
    甚稔，倘無從中賺取差價或投機貪圖小利，豈有甘冒重典依
    購入價格轉售或代購之理。況被告於原審亦供稱：伊係以6
    萬5千元，購入18公克第一級毒品海洛因，而以22萬元，購
    入500公克第二級毒品等語明確在卷（見原審卷第48頁反面
    ）。是以被告販賣毒品均有營利之意圖，應可認定。
四、綜上所述，被告及其辯護人所執之辯解，委無足取。本件事
    證明確，被告上揭販賣第一級、第二級毒品、轉讓禁藥，及
    施用第一級、第二級毒品犯行，足可認定，均應依法論科。
參、論罪部分：
一、按海洛因、甲基安非他命分屬毒品危害防制條例第2 條第2
    項第1 、2 款列管之第一級、第二級毒品，不得非法製造、
    運輸、販賣及轉讓、施用。又甲基安非他命除係毒品危害防
    制條例第2 條第2 項第2 款所列之第二級毒品，亦經行政院
    衛生福利部（前稱衛生署）公告列為不准登記藥品及禁止使
    用之藥品，屬藥事法所規範之禁藥（即藥事法第22條第1 項
    第1 款所稱之「經中央衛生主管機關明令公告禁止製造、調
    劑、輸入、輸出、販賣或陳列之毒害藥品」），且多年來經
    相關主管機關及大眾傳播媒體廣為宣傳，乃眾所周知之事；
    故合於醫藥及科學上需用者為管制藥品，按管制藥品管理條
    例進行流向控管；非合於醫學、科學上需用者，則為毒品，
    依毒品危害防制條例規定進行查緝。再管制藥品須有醫師處
    方，始得調劑、供應，藥事法第60條第1 項復定有明文，醫
    師開立管制藥品均視醫療目的為之，要無在外流通之可能，
    被告自身有施用甲基安非他命，此為其於警詢中所是認（見
    偵字19312號卷第7 頁反面），則被告就甲基安非他命乃屬
    禁藥，難謂無主觀犯意之認識。且被告於警詢時亦供述甲基
    安非他命之來源係其與綽號「阿靜」之人合資向綽號「阿良
    」之人所購買等語（見偵字19312號卷第18頁反面），是本
    件之甲基安非他命顯非循醫師合法調劑、供應之管道取得，
    而被告對上情亦知之甚詳，依其智識程度，應知甲基安非他
    命併屬藥事法上所稱之禁藥，客觀上亦無認具「正當理由」
    且屬「無法避免」之不知情形。被告明知甲基安非他命為禁
    藥而轉讓之行為，除成立毒品危害防制條例第8 條第2 項之
    轉讓第二級毒品罪外，亦構成藥事法第83條第1 項之轉讓禁
    藥罪。而按藥事法第83條第1 項法定刑為7 年以下有期徒刑
    ，得併科新臺幣5,000 萬元以下罰金，較毒品危害防制條例
    第8 條第2 項法定刑6 月以上5 年以下有期徒刑，得併科新
    臺幣70萬元以下罰金為重。又藥事法第83條第1 項係於104 
    年12月2 日修正公布，同年月4 日施行，亦為毒品危害防制
    條例之後法。另毒品之範圍尚包括影響精神物質與其製品，
    而藥事之管理，則非僅止於藥品之管理。毒品未必係經公告
    之禁藥，禁藥亦未必為毒品，因而毒品危害防制條例與藥事
    法二者，並無必然之特別法與普通法關係，故除有轉讓之第
    二級毒品達毒品危害防制條例第8 條第6 項之一定數量，經
    依法加重後之法定刑較藥事法第83條第1 項之法定刑為重之
    情形外，因藥事法第83條第1 項為後法，且為重法，應優先
    適用藥事法處罰（臺灣高等法院暨所屬法院94年法律座談會
    刑事類提案第8 號結論參照，最高法院97年度台上字第2158
    號、96年度台上字第3582號、106 年度台上字第369號判決
    亦同此見解）。而本案被告無償轉讓予湯立得甲基安非他命
    之數量，重量不詳，僅供1 次施用一節，業據被告於本院審
    理時供承在卷（見本院卷第324頁），並核與證人湯立得於
    偵查中所證述：被告2次請伊施用甲基安非他命，第1次，只
    有夠伊吸3口的量，第2次，大約是吸3、4口的量等語，尚無
    未合（見偵字19312號卷第267頁），此外，復無其他積極證
    據可證明被告轉讓第二級毒品之數量已逾淨重10公克，是依
    「罪疑利益歸於被告」之原則，應認被告2次轉讓第二級毒
    品甲基安非他命之淨重重量，未達行政院於98年11月20日修
    正發布之「轉讓毒品加重其刑之數量標準」第2 條所規定之
    加重標準，被告2次轉讓甲基安非他命之行為，即發生藥事
    法第83條第1 項與毒品危害防制條例第8 條第2 項規定間之
    法規競合關係，而就事實欄一（二）部分，應優先適用較重
    之藥事法第83條第1 項規定論處，先予說明。
二、核被告就附表一編號一至二所為，均係犯毒品危害防制條例
    第4 條第1 項之販賣第一級毒品罪（共2罪）；就附表一編
    號三至十六所為，均係犯毒品危害防制條例第4 條第2 項之
    販賣第二級毒品罪（共14罪）；就附表一編號十七至十八所
    為，均係犯藥事法第83條第1 項之轉讓禁藥罪（共2罪）；
    就附表二編號一所為，係犯毒品危害防制條例第10條第2 項
    之施用第二級毒品罪，就附表二編號二所為，則係犯毒品危
    害防制條例第10條第1項之施用第一級毒品罪。
三、被告販賣、施用前持有第一級毒品海洛因、第二級毒品甲基
    安非他命之低度行為，均分別應為販賣、施用之高度行為所
    吸收，不另論罪。而按法律之適用有其一致性，除有特別規
    定外，不得割裂適用，是被告就事實欄一（二）所為轉讓禁
    藥犯行，其持有甲基安非他命之行為與轉讓行為同為實質上
    一罪之階段行為，本件既依法規競合原理適用藥事法處斷，
    而藥事法並未處罰單純持有禁藥之行為，且高度之轉讓行為
    既已依藥事法加以處罰，依法律適用完整性之法理，其低度
    之持有甲基安非他命行為，自不能再行割裂適用毒品危害防
    制條例之規定論處（最高法院104年6 月30日104 年度第11
    次刑事庭會議決議參照）。
四、被告所犯上開2次販賣第一級毒品犯行、14次販賣第二級毒
    品犯行、2 次轉讓禁藥犯行、1 次施用第一級毒品犯行，及
　　1 次施用第二級毒品犯行，均犯意各別、行為互殊，應予分
    論併罰。
五、再按犯第4 條至第8 條、第10條或第11條之罪，供出毒品來
    源，因而查獲其他正犯或共犯者，減輕或免除其刑；犯毒品
    危害防制條例第4 條至第8 條之罪，於偵查及審判中均自白
    者，減輕其刑，毒品危害防制條例第17條第1 項、第2 項分
    別定有明文。次按所謂自白，係指偵查及審判中均有自白犯
    罪而言，故僅須被告於偵、審中均曾經自白，即得認有該條
    項之適用，不以始終承認為必要（最高法院99年度台上字第
    7665號判決要旨參照）；又該減輕其刑規定，係為鼓勵是類
    犯罪行為人自白、悔過，並期訴訟經濟、節約司法資源而設
    ，一般而言，固須於偵查及審判中皆行自白，始有適用，缺
    一不可。但所謂「自白」，係指被告（或犯罪嫌疑人）承認
    自己全部或主要犯罪事實之謂。其承認犯罪事實之方式，並
    不以出於主動為必要，即經由偵、審機關之推究訊問而被動
    承認，亦屬自白（最高法院100 年度台上字第5082號判決要
    旨參照）。據前所述，被告迭於偵查及原審審理時，就如附
    表一編號一至二所示之販賣第一級毒品犯行，及附表一編號
    三至十六所示之販賣第二級毒品犯行，均自白不諱，故就被
    告所犯如附表一編號一至二所示之販賣第一級毒品犯行，及
    附表一編號三至十六所示之販賣第二級毒品犯行，均應依毒
    品危害防制條例第17條第2 項規定，減輕其刑。
六、復按對於不同刑罰法律間具有法規競合關係者，經擇一法律
    加以論科，其相關法條之適用，應本於整體性原則，不得任
    意割裂。實務上，於比較新舊法律之適用時，亦本此原則（
    最高法院27年上字第2615號判例意旨參照）。被告轉讓甲基
    安非他命之行為，因藥事法第83條第1 項轉讓禁藥與毒品危
    害防制條例第8 條第2 項轉讓第二級毒品之法規競合關係，
    既擇一適用藥事法第83條第1 項規定論處罪刑，則被告縱於
    偵查及審判中均自白，基於法律整體適用不得割裂原則，仍
    無另依毒品危害防制條例第17條第2 項之規定，減輕其刑之
    餘地（最高法院104 年度第11次刑事庭會議決議意旨參照）
    。是被告所犯事實欄一（二）所示轉讓禁藥犯行，因藥事法
    第83條第1 項與毒品危害防制條例第8 條第2 項規定間之法
    條競合關係，而應適用法定刑較重之藥事法第83條第1 項之
    規定論處，自無割裂適用毒品危害防制條例第17條第2 項之
    規定減輕其刑之餘地。 　　
七、末查，被告本件經查獲販賣第一級毒品海洛因之次數及金額
    仍屬有限，而販賣第一級毒品之法定刑為「處死刑或無期徒
    刑；處無期徒刑者，得併科新臺幣2 千萬元以下罰金」，然
    同為販賣毒品之人，其原因動機不一，犯罪情節未必盡同，
    或有大盤毒梟者，亦有中、小盤之分，甚或僅止於吸毒者友
    儕間為求互通有無之有償轉讓者亦有之，其販賣行為所造成
    危害社會之程度自屬有異，法律科處此類犯罪，所設之法定
    最低本刑卻同為「死刑或無期徒刑」，不可謂不重，於此情
    形，倘依其情狀處以有期徒刑，即足以懲儆，並可達防衛社
    會之目的者，自非不可依客觀之犯行與主觀之惡性二者加以
    考量其情狀，是否有可憫恕之處刑，以符合罪刑相當原則，
    據此，審酌被告販賣第一級毒品之對象單一，且販賣數量非
    鉅，販賣所得獲利不多，與多次、大量出售第一級毒品，賺
    取巨額價差者，尚屬有別，其以情節論，惡性容非重大不赦
    ，若就販賣第一級毒品科處最輕本刑尚嫌過重，實屬情輕法
    重而有堪資憫恕之處，爰就被告所為如附表一編號一至二所
    示販賣第一級毒品罪行，均按刑法第59條規定酌量遞減其刑
    ，各如附表一編號一至二主文欄所示。
八、至辯護意旨固謂：本件被告僅因自己或親友均有吸食毒品惡
    習，為壓低購入價格而購入較大量毒品後轉賣，並非大毒梟
    ，衡情均非無可憫，倘就附表一編號三至十六處以販賣毒品
    之最低本刑，尤嫌過重，在客觀上足以引起一般人同情，應
    有刑法第59條減刑規定之適用等語。惟按刑法第59條之酌量
    減輕其刑，必須犯罪另有特殊之原因與環境等，在客觀上足
    以引起一般同情，認為即予宣告法定最低度刑期猶嫌過重者
    ，始有其適用。至行為人犯罪之動機、目的、犯罪之手段、
    犯罪後所生之損害、犯罪後之態度、犯罪行為人之生活狀況
    、品行、智識程度等，僅屬得於法定刑內審酌量刑之事項，
    非酌量減輕之理由。查本案販賣第二級毒品罪法定最低刑度
    係有期徒刑7 年，非唯遠較販賣第一級毒品罪之法定最低本
    刑無期徒刑為輕，且不及無期徒刑減輕後刑度之半（刑法第
    65條第2 項：無期徒刑減輕者，為20年以下15年以上有期徒
    刑），而被告本案販賣第二級毒品犯行，並經本院適用毒品
    危害防制條例第17條第2 項之規定減輕其刑，且被告本件所
    犯之販賣毒品罪，又別無何因不得已而為之之情由，況被告
    無視於政府反毒政策，明知第二級毒品足以殘害人之身體健
    康，竟販賣他人施用以營利，危害社會治安及國民健康甚深
    ，而被告販賣第二級毒品次數非少，犯罪情節非輕，嚴重影
    響社會秩序之程度顯屬重大，且本院業詳為審酌一切情狀而
    為量刑，如後述，復衡以本案被告販賣第二級毒品犯罪情節
    ，實難據認被告於犯本案販賣第二級毒品時有何特殊之原因
    或環境等，在客觀上足以引起一般同情之處，自不得邀刑法
    第59條規定減輕其刑。至於被告犯罪動機、所生損害、犯後
    態度之因素等情狀，僅可為法定刑內從輕科刑之標準，不得
    據為刑法第59條酌量減輕之理由，是以辯護意旨此部分所請
    ，尚非足取。
九、被告復辯以：被告在偵查中有供出毒品上游湯永廷，本案應
    有毒品危害防制條例第17條1 項之適用等語。而按毒品危害
    防制條例第17條第1 項規定：「供出毒品來源，因而查獲其
    他正犯或共犯，減輕或免除其刑」，其中「供出毒品來源，
    因而查獲其他正犯或共犯」，係指被告供出毒品來源之有關
    資料，諸如其他正犯或共犯之姓名、年籍、住居所、或其他
    足資辨別之特徵等，使調查或偵查犯罪之公務員因而對之發
    動調查或偵查並破獲者而言。然查，被告雖於偵查中具狀陳
    稱：被告聲明坦承檢察官所指控販賣一、二級毒品之所有罪
    證，並願配合檢察官調查毒品來源出自於「湯廷」。被告與
    湯廷交易時間約於107年5月及6月間共2次，皆經通訊軟體Li
    ne聯絡，送至家中。被告於107年5月16日晚上19:00餘，向
    湯永廷以22萬元，購買500公克安非他命，由其親自送至被
    告本人家中。被告於107年6月4日下午15:00餘，向湯永廷以
    6萬5千元，購買18公克海洛因，由其親自送至被告本人家中
    。湯永廷於107年6月25日中午左右，在中壢市中豐路經警察
    臨檢查獲時，曾打電話給被告本人，並告知已被逮捕等語(
    見偵字19312 號第256頁、第273頁)，復於原審審理期間向
    檢察官具狀陳稱：被告總共向毒品來源上游湯永廷購買一級
    海洛因1次、二級安非他命2次，共2次，聯絡方式皆由手機
    通訊軟體Line聯繫，該上游湯永廷的LineID為「湯廷」，另
    請檢座能調閱被告手機Line內容陳述，方能證明（手機現查
    扣於本案），0000000000手機號碼等語（見原審卷第64至65
    頁）。然證人湯永廷於本院審理時具結證稱：伊有去過被告
    位於桃園市○○區○○路000號5樓之住處，但伊跟被告沒有毒品
    交易，被告上開陳述向伊購買2次毒品，並無此事，而伊有
    以Line與被告聯繫過，聯繫的內容是被告要伊去他家。伊是
    在107年6月24日被警察查獲，當時是伊打電話給被告，由警
    察跟被告講話，伊在想被告是因為這次被抓以為是伊提供線
    索給警方，所以才指證伊，而伊當時打電話給被告是要請他
    幫忙交保等語明確（見本院卷第258至260 頁），復經本院
    當庭勘驗，並請被告自扣案門號0000000000行動電話中找出
    其所指述107年5月16日19時許、107年6月4日3時許與證人湯
    永廷之Line通訊內容，而經被告當庭查閱確認上開扣案手機
    中與「湯廷」之Line通訊內容後，被告稱：經查閱扣案手機
    內與「湯廷」之Line的對話內容，只有107年5月27日、107
    年6月16日、107年6月20日、107年6月22日，以及107年6月2
    4日之Line語音通話紀錄，並沒有107年5月16日、107年6月4
    日的對話內容，伊跟他買的日期是事先講好，伊寫的是他送
    毒品來給伊的日期，因為Line裡面不能講，所以Line裡面並
    沒有對話紀錄，伊等是見面之後，當面講毒品種類跟價金等
    語（見本院卷第259至260 頁），稽此，可見被告前後供述
    情節顯屬有間，已非無瑕疵可指，亦查無其他補強證據，足
    以佐證被告上開供述之真實性，是被告上開供述自難逕採，
    亦無從認定被告所供出之毒品來源，與其被訴之各該違反毒
    品危害防制條例犯行有直接關聯。從而，本案並無據被告之
    供述，因而查獲其他正犯或共犯，揆諸上揭說明，難認符合
    毒品危害防制條例第17條第1 項之減刑要件，被告前揭所辯
    其應符合毒品危害防制條例第17條第1 項所定之減刑要件等
    詞，尚非有憑。
肆、撤銷改判之理由：
一、原審以被告犯如附表一所示之販賣第一級毒品、第二級毒品
    及轉讓禁藥等罪；如附表二所示之施用第一級毒品、第二級
    毒品等罪，罪證明確，分別予以論罪科刑，固非無見。惟查
    ：
（一）原判決未就被告分別所犯如附表一編號一至十八、附表二
      編號一至二所示之罪，於主文、理由欄內明確予以記載或
      說明上開各罪，其中每一罪各應予沒收之物及犯罪所得為
      何，而僅於理由欄敘及：（１）被告因犯如附表一編號一
      至十六之販賣第一級毒品、第二級毒品，因而獲取如附表
      一編號一至十六之交易金額一事，業經認定如前，是依前
      揭說明，上開交易金額均屬犯罪所得，共計83,600元（計
      算式：10,000×5+4,000 ×7+1,000 ×2+1,800 ×2 ＝83,600
      元），並未扣案，應依刑法第38條之1 第1 項前段、第3 
      項規定宣告沒收，並於全部或一部不能沒收或不宜執行沒
      收時，追徵其價額。（２）扣案如附表三編號一至二所示
      之毒品，應依毒品危害防制條例第18條第1 項前段之規定
      ，沒收銷燬之；又盛裝前開第二級毒品之包裝袋7 個、第
      一級毒品之包裝袋2 個，各因沾附有該盛裝之毒品而難以
      完全析離，自應整體視為查獲之毒品，併均依毒品危害防
      制條例第18條第1 項前段規定宣告沒收銷燬。至因鑑驗用
      罄之甲基安非他命0.25公克、海洛因0.01公克部分，既已
      滅失，無庸另為沒收銷燬之諭知。（３）又扣案如附表三
      編號九所示之行動電話1 支，為被告所有，用以本案聯絡
      販賣第一級、第二級毒品交易及轉讓第二級毒品事宜使用
      ，經被告供述明確（見偵字19312 號卷第8 頁），且有被
      告所持用門號0000000000號之通訊監察譯文1 份（見偵字
      19312 號卷第21至32頁），應依毒品危害防制條例第19條
      第1項規定，宣告沒收。（４）扣案如附表三編號三至八所
      示之物，均為被告所有，且均供其持有及施用毒品所用之
      物，業經被告於警詢中供稱明確（見偵字19312 號卷第7 
      頁），爰依刑法第38條第2 項前段規定，宣告沒收等語（
      見原判決8至9頁），尚有違誤，亦與本院認定不同，詳如
      後述。
（二）原判決就被告所犯如附表一編號一至十六所示不得易科罰
      金亦不得易服社會勞動之罪，與如附表一編號十七至十八
      所示之得易服社會勞動之罪，定應執行有期徒刑15年，於
      法容有未合。
二、檢察官上訴意旨固略以：細譯原判決所認定本件被告所犯各
    罪是否適用刑法第59條規定之理由，實僅針對被告所犯之各
    罪情節輕重及曾受過之司法處遇加以分析，但就其所犯各罪
    有何特殊之原因、背景或環境，在客觀上顯然足以引起一般
    人同情或憫恕等節實未予以說明，即逕行推認被告有無刑法
    第59條所定之「犯罪之情狀顯可憫恕」之情，是其法律之適
    用容有再行審酌之空間。而綜觀原判決所認定被告所犯之各
    罪間，各該犯行之犯罪時間實屬相近，且被告所犯販賣第一
    級、第二級毒品及轉讓第二級毒品均屬將毒品提供與他人之
    行為，僅販賣第一級、第二級毒品屬有報酬之行為及所受毒
    品管制之嚴格程度有別等，惟原判決卻於審酌是否有刑法第
    59條規定適用時，將被告所犯之各罪之罪名、罪刑予以割裂
    觀察，未就被告於本案於該段期間確有多次販賣、轉讓毒品
    之整體情節為綜合判斷，是自宜再行審酌原判決就此部分之
    判斷有無違反一般經驗法則及論理間有無矛盾之處等語。惟
    查，原判決就本件被告所犯各罪，審酌是否有刑法第59條規
    定之適用，已詳予說明其理由為：被告販賣如附表一編號一
    、二所示之第一級毒品之最輕本刑為死刑或無期徒刑，而被
    告販賣之對象僅有孔憲盛1 人，且其販賣第一級毒品數量及
    所得均非甚鉅，就其販賣對象、次數及時間、犯罪動機、手
    段、所獲利益、惡性、對社會秩序與國民健康之危害程度觀
    之，較諸專門大量走私進口或長期販賣毒品之「大盤」、「
    中盤」，大量販入毒品轉售牟取暴利，仰賴販賣毒品予不特
    定人從中獲利，生活奢華之毒梟有別，法重情輕，是依被告
    實際犯罪之情狀而言，非無顯可憫恕之處，酌以刑罰應著重
    於教化重生之目的，倘科以前揭法定最低度之刑，未免過苛
    ，難謂符合罪刑相當性及比例原則，爰就被告如附表一編號
    一、二所示之犯行，各依刑法第59條規定，均減輕其刑，並
    依法遞減輕之。至被告就如附表一編號三至十八所示之販賣
    第二級毒品及轉讓禁藥之犯行，其販賣及轉讓之對象共5 人
    、總次數高達16次，而被告明知毒品具有成癮性及危險性，
    戕害人體身心健康甚鉅，仍伺機販售及轉讓第二級毒品予他
    人，意圖擴大毒品之流通範圍，對社會風氣及治安不無造成
    危害之虞，客觀上無何情堪憫恕或特別之處，況毒品於國內
    流通日益氾濫，對社會危害之深且廣，此乃一般普遍大眾皆
    所週知，苟於法定刑度之外，動輒適用刑法第59條規定減輕
    其刑，更不符禁絕毒品來源，使國民遠離毒害之刑事政策。
    另被告就如附表二所示之施用毒品行為，被告既已曾經觀察
    、勒戒及強制戒治，並因此受刑事處罰，綜觀被告於為該等
    犯罪當時，實難認有何特殊原因或堅強事由，在客觀上足以
    引起一般同情而顯可憫恕。況被告就如附表一編號三至十六
    所示之罪，已依毒品危害防制條例第17條第2 項規定予以減
    輕，經此減輕其刑，客觀上亦再無量處減輕後之最低刑度猶
    嫌過重而情堪憫恕之情形，尚無援引刑法第59條規定予以酌
    減其刑之餘地等語（見原判決第7至8頁），核無未合，況本
    件被告所犯各罪之罪名、法定刑及犯罪情節並非相同，且被
    告所犯各次犯行犯意各別、行為互殊，應予分論併罰，已如
    前述，而檢察官上訴意旨所指原判決未就被告於本案於該段
    期間確有多次販賣、轉讓毒品之整體情節為綜合判斷等情，
    尚難逕採。是檢察官上訴意旨復執前揭情節，就原判決已說
    明之事項再事爭執，難認足取。
三、被告提起上訴不服原審判決固指稱：本件被告就附表一編號
    一至五所為，並非販賣毒品，而原審判決亦量刑過重，且本
    案被告應有毒品危害防制條例第17條1 項之適用云云。惟本
    件被告就附表一編號一至五所示部分，執憑前詞否認犯罪，
    尚無足取，詳如前述，則原審判決此部分認定自無違誤，而
　　按刑事審判旨在實現刑罰權之分配的正義，故法院對有罪被
    告之科刑，應符合罪刑相當之原則，使輕重得宜，罰當其罪
    ，以契合社會之法律感情，此所以刑法第57條明定科刑時應
    審酌一切情狀，尤應注意該條所列10款事項以為科刑輕重之
    標準，俾使法院就個案之量刑，能斟酌至當。至於量刑輕重
    ，係屬事實審法院得依職權自由裁量之事項，苟其量刑已以
    行為人之責任為基礎，並斟酌刑法第57條各款所列情狀，而
    未逾越法定刑度或有濫用權限情事，即不得任意指為違法（
    最高法院75年度台上字第7033號判例、103 年度台上字第36
    號判決意旨參照）。原判決既於量刑時，已依刑法第57條規
    定說明係審酌被告當可知悉毒品危害他人健康至鉅，向為政
    府嚴厲查緝之違禁物，竟無視國家法律禁制，且自身曾有數
    次施用毒品之前案紀錄，有前揭被告前案紀錄表在卷可參，
    卻仍未能自新、戒斷毒癮，復犯本案施用毒品罪，無戒毒悔
    改之意外，並進而分別販賣第一級毒品海洛因、第二級毒品
    甲基安非他命及轉讓禁藥甲基安非他命供他人施用，不僅戕
    害他人身體健康，更助長毒品氾濫，足令購毒及施用者沉迷
    於毒癮而無法自拔，重者甚因購毒及施用者缺錢買毒而引發
    各式犯罪，不僅助長施用毒品之惡習，且危害國民身心健康
    及社會風氣，另對於治安亦有負面影響，本應嚴懲。惟念被
    告犯後始終坦承犯行，態度尚佳；及考量被告販賣及轉讓之
    次數、數量、金額，兼衡被告之犯罪動機、生活狀況、自陳
    國中畢業智識程度等情狀，而量處如原判決主文第1 項所示
    之刑，既未逾越法定刑度，又未濫用自由裁量之權限，原判
    決之量刑並無何不當而構成應撤銷之事由可言。且本案並無
    據被告之供述，因而查獲其他正犯或共犯，自無從認定被告
    符合毒品危害防制條例第17條第1 項之減刑要件，業經本院
    依據卷內事證認定如前所述，職是，被告上訴意旨所指各情
    ，並非足取。
四、據上，檢察官及被告前揭上訴意旨雖均無理由，然原判決既
    有上開可議之處，即無可維持，其定應執行刑部分亦失所依
    附，自應由本院將原判決予以撤銷改判。爰審酌被告明知第
    一級毒品海洛因、第二級毒品甲基安非他命對於人體健康戕
    害甚巨，竟漠視法令禁制規定，而為本件販賣第一級毒品海
    洛因、第二級毒品甲基安非他命及轉讓禁藥犯行，助長毒品
    之流通，戕害國民身心健康，影響社會秩序、善良風俗，且
    被告曾有多次因犯施用毒品罪經法院判處罪刑之前案紀錄，
    有上開被告前案紀錄表在卷可佐，而仍未能戒絕毒癮革除惡
    習，再犯本件施用毒品罪，均所為非是，兼衡被告之素行、
    犯罪動機、目的、手段、犯罪所得、次數、其施用毒品所生
    危害，實以自戕身心健康為主，對於他人生命、身體、財產
    等法益，尚無明顯而重大之實害，暨被告國中畢業之智識程
    度、勉持之家庭經濟狀況（見偵字19312號卷第4頁被告調查
    筆錄）及犯後態度等一切情狀，量處如主文第2 項所示之刑
    ，並分別就附表一編號一至十六主文欄所示之刑，定應執行
    刑有期徒刑14年8 月；就附表一編號十七至十八主文欄所示
    之刑，定應執行刑有期徒刑5月；就附表二編號一至二主文
    欄所示之刑，定應執行刑有期徒刑7月，併諭知易科罰金之
    折算標準。至附表一編號一至十八所示各罪，及附表二所示
    各罪所為沒收之諭知，因在定其應執行之刑主文項下，倘再
    為沒收之諭知，雖其併執行沒收之效果並無不同，然恐有混
    淆新法沒收之性質，使人誤認沒收仍屬從刑，而有數罪併罰
    適用之疑慮，從而，本院於定其應執行之刑主文項下，應毋
    庸再為沒收之諭知，附此說明。
伍、沒收部分：
一、扣案如附表三編號一所示之甲基安非他命7 包，屬第二級毒
    品，且係被告為附表二編號一所示施用第二級毒品犯行後所
    剩餘，業經被告於本院審理時供明在卷（見本院卷第324頁
    ），應依毒品危害防制條例第18條第1 項前段規定，於被告
    所犯施用第二級毒品罪項下，宣告沒收銷燬之。至鑑驗耗損
    之第二級毒品，因已滅失，自毋庸再予宣告沒收銷燬。
二、扣案如附表三編號二所示之海洛因2 包，屬第一級毒品，且
    係被告為附表二編號二所示施用第一級毒品犯行後所剩餘，
    業經被告於本院審理時供明在卷（見本院卷第324頁），應
    依毒品危害防制條例第18條第1 項前段規定，於被告所犯施
    用第一級毒品罪項下，宣告沒收銷燬之。至鑑驗耗損之第一
    級毒品，因已滅失，自毋庸再予宣告沒收銷燬。
三、扣案如附表三編號六至七所示之物，均係被告所有，且為供
    其犯附表二編號一所示施用第二級毒品罪所用之物，並據被
    告於本院審理時供述屬實（見本院卷第324頁），均應依刑
    法第38條第2 項之規定，於被告所犯施用第二級毒品罪項下
    ，宣告沒收。
四、扣案如附表三編號八所示之物，係被告所有，且為供其犯附
    表二編號二所示施用第一級毒品罪所用之物，亦由被告於本
    院審理時供述在卷（見本院卷第324頁），應依刑法第38條
    第2 項之規定，於被告所犯施用第一級毒品罪項下，宣告沒
    收。
五、扣案如附表三編號三至五、九所示之物，係被告所有，且為
    供被告犯如附表一編號一至十六所示各罪所用之物，業據被
    告於本院審理時供承在卷（見本院卷第324 頁），復有上開
    通訊監察譯文在卷可考，均應依毒品危害防制條例第19條第
    1 項規定，分別於被告所犯附表一編號一至十六所示販賣第
    一級、第二級毒品罪下宣告沒收。
六、扣案如附表三編號九所示之物，係被告所有，且為供被告犯
    如附表一編號十七至十八所示之罪所用之物，並由被告於本
    院審理時供明在卷（見本院卷第324頁），亦有上開通訊監
    察譯文在卷足憑，均應依刑法第38條第2 項前段規定，於被
    告所犯附表一編號十七至十八所示轉讓禁藥罪下宣告沒收。
七、如附表一編號一至十六所示之被告販賣毒品所得（均詳如附
    表一編號一至十六交易金額欄所載），雖均未扣案，然如宣
    告沒收或追徵，亦無過苛調節條款之情形，應依刑法第38條
    之1第1 項前段、第3 項規定，分別於被告所犯附表一編號
    一至十六所示販賣毒品罪下宣告沒收，於全部或一部不能沒
    收或不宜執行沒收時，追徵其價額。
八、至扣案如附表三編號十至十一所示之物，雖係被告所有，然
    與本案被告所為犯行無涉等情，業由被告於本院審理時供述
    明確（見本院卷第324 頁），復尚乏證據足認係供被告犯本
    件之罪所用或因本件犯罪所得之物，且扣案如附表三編號十
    至十一所示之物，性質上亦非屬違禁物，爰不予宣告沒收。
據上論斷，應依刑事訴訟法第369 條第1 項前段、第364 條、第
299 條第1 項前段，藥事法第83條第1 項，毒品危害防制條例第
4 條第1 項、第2 項、第10條第1 項、第2 項、第17條第2 項、
第18條第1 項前段、第19條第1 項，刑法第11條、第59條、第41
條第1 項前段、第8項、第51條第5款、第38條第2 項前段、第38
條之1 第1 項前段、第3 項，判決如主文。
本案經檢察官賴謝銓提起公訴，檢察官李承陶提起上訴，檢察官
楊淑芬到庭執行職務。
中　　華　　民　　國　　109 　年　　2 　　月　　25　　日
                  刑事第十九庭審判長法  官  曾淑華
                                    法  官  陳文貴
                                    法  官  王美玲
以上正本證明與原本無異。
施用第二級毒品部分，不得上訴。
販賣第一級毒品、第二級毒品、轉讓禁藥及施用第一級毒品部分
，如不服本判決，應於收受送達後20日內向本院提出上訴書狀，
其未敘述上訴之理由者並得於提起上訴後20日內向本院補提理由
書（均須按他造當事人之人數附繕本）「切勿逕送上級法院」。
                                    書記官  李逸翔
中　　華　　民　　國　　109 　年　　2 　　月　　25　　日
附錄：本案論罪科刑法條全文
藥事法第83條：
明知為偽藥或禁藥，而販賣、供應、調劑、運送、寄藏、牙保、
轉讓或意圖販賣而陳列者，處 7 年以下有期徒刑，得併科新臺
幣 5 千萬元以下罰金。
犯前項之罪，因而致人於死者，處 7 年以上有期徒刑，得併科
新臺幣 1 億元以下罰金；致重傷者，處 3 年以上 12 年以下有
期徒刑，得併科新臺幣 7 千 5 百萬元以下罰金。
因過失犯第 1 項之罪者，處 2 年以下有期徒刑、拘役或科新臺
幣 5 百萬元以下罰金。
第 1 項之未遂犯罰之。 　　　
　　　
毒品危害防制條例第4條：
製造、運輸、販賣第一級毒品者，處死刑或無期徒刑；處無期徒
刑者，得併科新臺幣 2 千萬元以下罰金。
製造、運輸、販賣第二級毒品者，處無期徒刑或 7 年以上有期
徒刑，得併科新臺幣 1 千萬元以下罰金。
製造、運輸、販賣第三級毒品者，處 7 年以上有期徒刑，得併
科新臺幣 7 百萬元以下罰金。
製造、運輸、販賣第四級毒品者，處 5 年以上 12 年以下有期
徒刑，得併科新臺幣 3 百萬元以下罰金。
製造、運輸、販賣專供製造或施用毒品之器具者，處 1 年以上
7 年以下有期徒刑，得併科新臺幣 1 百萬元以下罰金。
前五項之未遂犯罰之。

毒品危害防制條例第10條：
施用第一級毒品者，處 6 月以上 5 年以下有期徒刑。
施用第二級毒品者，處 3 年以下有期徒刑。　

附表一：
編號 交易、轉讓對象 交易、轉讓時間、地點 毒品種類、數量 交易金額（新臺幣） 交易、轉讓方式 主文 一 孔憲盛 於107 年3 月29日下午12時44分許，在桃園市○○區○○路000號5 樓 海洛因1.8公克 10,000元 孔憲盛以門號0000000000、0000000000號行動電話與黃萬連之門號0000000000號行動電話聯絡後，於左揭時、地交易毒品。 黃萬連販賣第一級毒品，處有期徒刑柒年捌月。扣案如附表三編號三至五、九所示之物，均沒收；未扣案之犯罪所得新臺幣壹萬元沒收，於全部或一部不能沒收或不宜執行沒收時，追徵其價額。            二 孔憲盛 於107 年6 月6日下午12時36分許，在桃園市○○區○○路000號5樓 海洛因1.8公克 10,000元 孔憲盛以門號0000000000號行動電話與黃萬連之門號0000000000號行動電話聯絡後，於左揭時、地交易毒品。 黃萬連販賣第一級毒品，處有期徒刑柒年捌月。扣案如附表三編號三至五、九所示之物，均沒收；未扣案之犯罪所得新臺幣壹萬元沒收，於全部或一部不能沒收或不宜執行沒收時，追徵其價額。 三 孔憲盛 於107 年3 月30日下午7 時7 分許，在桃園市○○區○○路000號5樓 甲基安非他命17.5公克 10,000元 孔憲盛以門號0000000000號行動電話與黃萬連之門號0000000000號行動電話聯絡後，於左揭時、地交易毒品。 黃萬連販賣第二級毒品，處有期徒刑肆年。扣案如附表三編號三至五、九所示之物，均沒收；未扣案之犯罪所得新臺幣壹萬元沒收，於全部或一部不能沒收或不宜執行沒收時，追徵其價額。 四 孔憲盛 於107 年4 月2日下午9 時19分許，在桃園市○○區○○路000號5 樓 甲基安非他命17.5公克 10,000元 孔憲盛以門號0000000000號行動電話與黃萬連之門號0000000000號行動電話聯絡後，於左揭時、地交易毒品。 黃萬連販賣第二級毒品，處有期徒刑肆年。扣案如附表三編號三至五、九所示之物，均沒收；未扣案之犯罪所得新臺幣壹萬元沒收，於全部或一部不能沒收或不宜執行沒收時，追徵其價額。 五 孔憲盛 於107 年4 月4日下午3 時15分許，桃園市○○區○○路000 號5 樓 甲基安非他命17.5公克 10,000元 孔憲盛以門號0000000000號行動電話與黃萬連之門號0000000000號行動電話聯絡後，於左揭時、地交易毒品。 黃萬連販賣第二級毒品，處有期徒刑肆年。扣案如附表三編號三至五、九所示之物，均沒收；未扣案之犯罪所得新臺幣壹萬元沒收，於全部或一部不能沒收或不宜執行沒收時，追徵其價額。 六 陳惠珊 於107 年5 月25日上午8 時23分許，在桃園市○○區○○路000號5樓 甲基安非他命3公克 4,000元 陳惠珊以門號0000000000號行動電話與黃萬連之門號0000000000號行動電話聯絡後，於左揭時、地交易毒品。 黃萬連販賣第二級毒品，處有期徒刑參年捌月。扣案如附表三編號三至五、九所示之物，均沒收；未扣案之犯罪所得新臺幣肆仟元沒收，於全部或一部不能沒收或不宜執行沒收時，追徵其價額。 七 陳惠珊 於107 年6 月1日下午7 時31分許，在桃園市○○區○○路000號5樓 甲基安非他命3公克 4,000元 陳惠珊以門號0000000000號行動電話與黃萬連之門號0000000000號行動電話聯絡後，於左揭時、地交易毒品。 黃萬連販賣第二級毒品，處有期徒刑參年捌月。扣案如附表三編號三至五、九所示之物，均沒收；未扣案之犯罪所得新臺幣肆仟元沒收，於全部或一部不能沒收或不宜執行沒收時，追徵其價額。 八 陳惠珊 於107 年7 月7日下午2 時31分許，在桃園市○○區○○路000號5樓 甲基安非他命3公克 4,000元 陳惠珊以門號0000000000號行動電話與黃萬連之門號0000000000號行動電話聯絡後，於左揭時、地交易毒品。 黃萬連販賣第二級毒品，處有期徒刑參年捌月。扣案如附表三編號三至五、九所示之物，均沒收；未扣案之犯罪所得新臺幣肆仟元沒收，於全部或一部不能沒收或不宜執行沒收時，追徵其價額。 九 劉建新 於107 年5 月5日下午7 時20分許，在桃園市桃園區龍川街 甲基安非他命4公克 4,000元 劉建新以門號0000000000號行動電話與黃萬連之門號0000000000號行動電話聯絡後，黃萬連指示張慶源於左揭時、地交易毒品。 黃萬連販賣第二級毒品，處有期徒刑參年捌月。扣案如附表三編號三至五、九所示之物，均沒收；未扣案之犯罪所得新臺幣肆仟元沒收，於全部或一部不能沒收或不宜執行沒收時，追徵其價額。 十 劉建新 於107 年6 月6日下午6 時30分許，在桃園市○○區○○路000號5樓 甲基安非他命4公克 4,000元 劉建新以門號0000000000號行動電話與黃萬連之門號0000000000號行動電話聯絡後，於左揭時、地交易毒品。 黃萬連販賣第二級毒品，處有期徒刑參年捌月。扣案如附表三編號三至五、九所示之物，均沒收；未扣案之犯罪所得新臺幣肆仟元沒收，於全部或一部不能沒收或不宜執行沒收時，追徵其價額。 十一 劉建新 於107 年6 月20日下午7 時至8時間，在桃園市○○區○○路000號5樓 甲基安非他命4公克 4,000元 黃萬連以門號0000000000號行動電話與劉建新之門號0000000000號行動電話聯絡後，於左揭時、地交易毒品。 黃萬連販賣第二級毒品，處有期徒刑參年捌月。扣案如附表三編號三至五、九所示之物，均沒收；未扣案之犯罪所得新臺幣肆仟元沒收，於全部或一部不能沒收或不宜執行沒收時，追徵其價額。 十二 劉建新 於107 年7 月20日下午8 時許，在桃園市○○區○○路000號5樓 甲基安非他命4公克 4,000元 劉建新以門號0000000000號行動電話與黃萬連之門號0000000000號行動電話聯絡後，於左揭時、地交易毒品。 黃萬連販賣第二級毒品，處有期徒刑參年捌月。扣案如附表三編號三至五、九所示之物，均沒收；未扣案之犯罪所得新臺幣肆仟元沒收，於全部或一部不能沒收或不宜執行沒收時，追徵其價額。 十三 莊文燦 於107 年4 月6日下午5 時40分許，在桃園市○○區○○路000號1樓 甲基安非他命1公克 1,000元 莊文燦以門號0000000000號行動電話與黃萬連之門號0000000000號行動電話聯絡後，於左揭時、地交易毒品。 黃萬連販賣第二級毒品，處有期刑參年捌月。扣案如附表三編號三至五、九所示之物，均沒收；未扣案之犯罪所得新臺幣壹仟元沒收，於全部或一部不能沒收或不宜執行沒收時，追徵其價額。 十四 莊文燦 於107 年5 月1日下午5 時許，在桃園市○○區○○路000號1樓 甲基安非他命1公克 1,000元 莊文燦以門號0000000000號行動電話與黃萬連之門號0000000000號行動電話聯絡後，於左揭時、地交易毒品。 黃萬連販賣第二級毒品，處有期徒刑參年捌月。扣案如附表三編號三至五、九所示之物，均沒收；未扣案之犯罪所得新臺幣壹仟元沒收，於全部或一部不能沒收或不宜執行沒收時，追徵其價額。 十五 莊文燦 於107 年6 月9日下午5 時20分許，在桃園市○○區○○路000號1樓 甲基安非他命1公克 1,800元 莊文燦以門號0000000000號行動電話與黃萬連之門號0000000000號行動電話聯絡後，於左揭時、地交易毒品。 黃萬連販賣第二級毒品，處有期徒刑參年捌月。扣案如附表三編號三至五、九所示之物，均沒收；未扣案之犯罪所得新臺幣壹仟捌佰元沒收，於全部或一部不能沒收或不宜執行沒收時，追徵其價額。 十六 莊文燦 於107 年7 月10日下午5 時許，在桃園市○○區○○路000號1樓 甲基安非他命1公克 1,800元 莊文燦以門號0000000000號行動電話與黃萬連之門號0000000000號行動電話聯絡後，於左揭時、地交易毒品。 黃萬連販賣第二級毒品，處有期徒刑參年捌月。扣案如附表三編號三至五、九所示之物，均沒收；未扣案之犯罪所得新臺幣壹仟捌佰元沒收，於全部或一部不能沒收或不宜執行沒收時，追徵其價額。 十七 湯立得 於107 年6 月26日下午4 時52分許，在桃園市○○區○○路000號5樓 僅供１次施用之甲基安非他命     無 湯立得以門號0000000000號行動電話與黃萬連之門號0000000000號行動電話聯絡後，黃萬連於左揭時、地無償提供毒品予湯立得。 黃萬連犯轉讓禁藥罪，處有期徒刑參月。扣案如附表三編號九所示之物沒收。 十八 湯立得 於107 年7 月9日下午某時，在桃園市○○區○○路000號5樓 僅供１次施用之甲基安非他命     無 湯立得以門號0000000000號行動電話與黃萬連之門號0000000000號行動電話聯絡後，黃萬連於左揭時、地無償提供毒品予湯立得。 黃萬連犯轉讓禁藥罪，處有期徒刑參月。扣案如附表三編號九所示之物沒收。 

附表二：
編號 施用時間、地點 施用之毒品、方式 主文 一 於107 年7 月25日上午8時30分許，在桃園市○○區○○路000 號5 樓住處 以將甲基安非他命置入玻璃球內點火燒烤吸食其煙霧之方式，施用第二級毒品甲基安非他命1 次。 黃萬連施用第二級毒品，處有期徒刑貳月，如易科罰金，以新臺幣壹仟元折算壹日。扣案如附表三編號一所示之物沒收銷燬；如附表三編號六、七所示之物，均沒收。 二 於107 年7 月25日上午8時35分許，在桃園市○○區○○路000 號5 樓住處 以將海洛因摻入香菸點燃吸用之方式施用第一級毒品海洛因1 次。 黃萬連施用第一級毒品，處有期徒刑陸月，如易科罰金，以新臺幣壹仟元折算壹日。扣案如附表三編號二所示之物沒收銷燬；如附表三編號八所示之物沒收。 

 附表三：
編號 扣案物品名稱及數量 備註 一 白色晶體7 包（含與該毒品難以完全析離之包裝袋7 個，驗前含袋毛重合計164.76公克、淨重合計158.26 公克、鑑驗取用0.25公克、驗餘量合計158.01 公克） 摻有第二級毒品甲基安非他命白色晶體7 包（含與該毒品難以完全析離之包裝袋7 個，驗前含袋毛重合計164.76公克、淨重合計158.26公克、鑑驗取用0.25公克、驗餘量合計158.01公克）均沒收。至因鑑驗用罄之甲基安非他命0.25公克部分無庸宣告沒收。  二 粉末2 包（含與該毒品難以完全析離之包裝袋2 個，驗前含袋毛重合計5.92公克、淨重合計4.94公克、鑑驗取用0.01公克、驗餘淨重合計4.93公克） 摻有第一級海洛因粉末2 包（含與該毒品難以完全析離之包裝袋2 個，驗前含袋毛重合計5.92公克、淨重合計4.94公克、鑑驗取用0.01公克、驗餘淨重合計4.93公克）均沒收。至因鑑驗用罄之海洛因0.01公克部分無庸宣告沒收。 三 電子磅秤1臺 被告所有，供本案販賣毒品使用。 四 分裝袋（0號）一批 被告所有，供本案販賣毒品使用。 五 分裝袋（1號）一批 被告所有，供本案販賣毒品使用。 六 安非他命吸食器1組 被告所有，供本案施用毒品使用。 七 銀色紙盒1個（裝安非他命用） 被告所有，供本案施用毒品使用。 八 黑色布袋1個（裝海洛因用） 被告所有，供本案施用毒品使用。 九 SAMSUNG 行動電話1 支（含門號：0000000000號；IMEI序號：000000000000000/01、000000000000000/01） 被告所有，供本案聯絡販賣第一級、第二級毒品交易及轉讓第二級毒品事宜使用。 十 IPHONE行動電話1 支（含門號：0000000000號；IMEI序號：000000000000000 ） 被告所有，無從證明與本案犯行有關。 十一 IPHONE行動電話1 支（含門號：0000000000號；IMEI序號：000000000000000 ） 被告所有，無從證明與本案犯行有關。